臺灣臺北地方法院交通事件裁定　　　　　　　　　九十一年度交聲字第一五六九號
　　異　議　人　甲○○
　　即受處分人
右列受處分人因違反道路交通管理處罰條例事件，對於臺北市交通事件裁決所九十一
年九月十六日所為之處分（原處分案號：北市裁三字第裁二二－ＡＸＸ０一四七七六
號），聲明異議，本院裁定如左：
    主  文
異議駁回。
    理  由
一、異議意旨略以：受處分人甲○○於民國九十一年四月三十日凌晨駕駛車號六Ｃ－
    ０八六號營業用小客車行經臺北市○○○路、松仁路口，與王龍進駕駛之車號二
    Ａ－二六三號營業用小客車相撞之原因，係王龍進闖紅燈且車速過快所致，證人
    洪木雄可以證明，其是冤枉的云云。
二、按「汽車駕駛人，爭道行駛有左列情形之一者，處新臺幣六百元以上一千八百元
    以下罰鍰：．．．十、起駛前，不讓行進中之車輛、行人優先通行者。」、「汽
    車駕駛人，駕駛汽車違反道路交通安全規則，因而肇事致人受傷者，吊扣其駕駛
    執照三個月至六個月。」、「汽車駕駛人有左列各款所列條款之一者，除依原條
    款處罰鍰外，並予記點：一、有．．．、第四十五條．．．情形之一者，各記違
    規點數一點。」、道路交通管理處罰條例第四十五條第十款、第六十一條第三項
    、第六十三條第一項第一款分別定有明文（原處分機關臺北市交通事件裁決所裁
    決書誤載為第四十五條第一項第十款、第六十一條第三項第一款、第六十三條第
    一項）。
三、本件受處分人於九十一年四月三十日凌晨一時五十分許，駕駛車號六Ｃ－０八六
    號營業用小客車行經臺北市○○○路、松仁路口由路邊向左起步行駛時，因不讓
    行進中車輛優先通行，致其左前車身與王龍進駕駛之車號二Ａ－二六三號營業用
    小客車右前車頭相撞，並使王龍進車上乘客潘美玲受有右額頭撕裂之傷害，經原
    舉發單位臺北市政府交通警察大隊警員李晨龍到場處理、紀錄後，由該大隊以受
    處分人違反前開規定舉發；嗣受處分人於九十一年五月十五日向原處分機關申訴
    ，經原處分機關函請原舉發單位調查，認舉發無誤，原處分機關乃於九十一年九
    月十六日裁處罰鍰新臺幣（下同）六百元，吊扣駕駛執照三個月，並記違規點數
    一點；受處分人不服，於法定期間內具狀聲明異議。
四、經查，受處分人無非以「是王龍進超速闖紅燈才會發生車禍，證人洪木雄可以證
    明」為主要異議理由，對於確有於右開時、地與王龍進駕駛之車號二Ａ－二六三
    號營業用小客車相撞致潘美玲受傷之事實均不爭執，核與卷附原舉發單位檢具之
    交通違規事件調查表等資料記載相符，此有臺北市政府警察局交通警察大隊九十
    一年九月四日北市警交大四字第０九一六五三七九０００號函併附件影本一份在
    卷足稽，足認上情屬實。又查，該大隊就本次交通事故之肇因研判，雖認王龍進
    係無照駕駛，且涉嫌超速行駛，惟受處分人亦有起駛前不讓行進中車輛優先通行
    之違規（前開附件參照），臺北市政府交通警察大隊為交通事故處理、研判之專
    業單位，其所做之調查分析具相當可信度，在無積極證據證明其研析有誤之下，
    自不容受處分人空言推翻；而「（王龍進）是否闖紅燈我並沒有注意到」、「．
    ．．當時是他們撞上之後我才回頭看到，．．．實際發生的情形我不是很清楚」
    ，業經證人洪木雄到庭結證明確，另參酌潘美玲所陳「．．．我這部計程車（王
    龍進所駕駛）前方，『突然』有一台（受處分人所駕駛之）營小客要左轉，．．
    ．」（前開附件之潘美玲談話記錄表參照）等情，足證受處分人所辯與事實不符
    。
五、綜上所述，受處分人於前述時、地確有起駛前不讓行進中車輛優先通行之違規行
    為，且此一違規行為與潘美玲受傷之結果具相當因果關係，從而原處分機關依前
    揭規定裁決受處分人罰鍰六百元，吊扣駕駛執照三個月，並記違規點數一點，依
    法核無違誤，受處分人之異議為無理由，應予駁回。
據上論斷，應依道路交通案件處理辦法第十九條，裁定如主文。
中     華     民     國     九十一     年     十一     月     二十六    日
                               臺灣臺北地方法院刑事第三庭
                                          法  官    姚念慈
右正本證明與原本無異。
如不服本裁定，應於裁定送達後五日內向本院提出抗告狀抗告於臺灣高等法院（應附
繕本）。
                                          書記官    林義盛
中      華      民      國    九十一    年    十一     月     二十七    日
